Guide to the Al cantío de un gallo Radio Program Audio Recordings
Yale University. Department of Manuscripts and Archives
- Tape 601, Circa 1994-1998; 1 (Box 601)
  Side A: Franqui y Melero entrevistan a unos jóvenes cubanos recién llegados a Puerto Rico. Es un fragmento más de la entrevista de Tape 525. Uno habla de las carreteras construidas en la Sierra Maestra; el abandono de los cafetales; el cultivo de marihuana,;sus estudios en el Instituto Superior de Cultura Física en La Habana; el encarcelamiento de Gelacio Reyes en Guantánamo; y los sucesos de la noche que salió de Cuba. Un segundo entrevistado, que se llama Gerardo González, describe los problemas que los cubanos tienen al entrar en Jamaica. Después de catorce minutos, Franqui y Melero analizan la suerte que tuvieron al salir de Cuba exitosamente y al llegar a Puerto Rico, donde pueden quedarse.
  Side B: Repetición de la grabación de Tape 525, Side B. Al final hay dos minutos de comentario en que Carlos Franqui hace hincapié en las peripecias que han sostenido estos exiliados.
  - Preservation masters, 2
  - Use copies, 2
- Tape 602, Circa 1994-1998; 1 (Box 602)
  Side A: 1. The speakers read three articles written by Héctor Peraza Linares, a journalist from Habana Press. The first is titled "My Nightmare," in which he describes his day- he wanted to eat breakfast but the place was closed down for public health reasons, he wanted to catch a bus but the route was changed, he wanted to buy bread but there was not any left, etc. The second is about the death of Pepe Timbiriche, a scientist whose cause of death is unknown. The third, titled "Cuca, the Empress", is a story about a family who bought a goat to be able to give milk to their daughter when the quota for persons older than seven was reduced. Cuca became the "empress" of the house- she ate everything (blankets, books, etc.) and the father had to take her on daily walks throughout the house so that the goat would produce her daily liter of milk. 2. The speakers continue to read stories from the Cuban Bureau of Independent Press. The first, "The Workers' Movement in Cuba" by Nestor Baguer, deals with the appropriation of the CTC, Central of Cuban Workers, by the Communist Party. Faced with this corruption, independent unions began to emerge, but the workers' fear of losing their jobs prevented many from joining. The second article, "Where has the Quality of Life on the Island Deteriorated?" by Ulises Cabrera, points out the projected image of Cubans as greedy consumers, and the reality of the Cuban people living in poverty.
  Side B: Franqui and Melero read various features from Cuban newspapers published by independent journalists that reflect the situation in the country. Topics include the weakness of the Cuban currency, the conflict between the state-controlled CTC and independent labor unions, and the banning of Cubans from public beaches for purposes other than labor. Then, the speakers discuss religion, and Franqui advocates the use of churches as meeting points to organize freedom movements. Finally, they discuss the inefficiency of agriculture under a communist government.
  Side A: 1. Los locutores leen tres crónicas escritas por Héctor Peraza Linares, un periodista de Habana Press. La primera crónica es llamada "Mi Pesadilla" y describe el día en que quería comprar desayuno, pero el local estaba cerrado por salud pública, quería coger un ómnibus, pero la ruta ya no pasaba por allí, quería comprar pan, pero ya no quedaba más, etc. La segunda es sobre la muerte de Pepe Timbiriche, un científico de quien no se sabe cómo murió o quien lo mató. La tercera crónica, llamada "Cuca, la Emperatriz", es la historia de una familia que se compró una cabra para poder darle leche a su hija cuando la cuota de leche a personas mayores de siete años fue reducida. Cuca se convirtió en la "emperatriz" de la casa- ella se comió todo (sábanas, libros, etc.) y el padre tenía que pasearla por el hogar todos los días para que la cabra produjera un litro de leche diariamente. 2. Los locutores siguen leyendo crónicas del Buró de Prensa Independiente de Cuba. El primero, "El Movimiento Obrero en Cuba," por Nestor Baguer, trata de la apropiación de la CTC, Central de Trabajadores de Cuba, por el Partido Comunista después de la revolución. Ante esta corrupción, comenzaron a surgir sindicatos independientes, pero el temor de los obreros a perder su empleo impidió su ingreso en tales sindicatos. El segundo artículo, "¿Dónde ha deteriorado la calidad de la vida en la isla?", escrito por Ulises Cabrera, destaca la imagen proyectada de los cubanos como consumistas avariciosos, y la realidad del pueblo cubano viviendo en la miseria.
  Side B: Franqui y Melero leen varios artículos de periódicos cubanos publicados por periodistas independientes que reflejan la situación en el país. Entre los temas tratados son la debilidad de la moneda cubana, el conflicto entre la CTC controlada por el estado y los sindicatos independientes, y la prohibición de acceso a las playas públicas para los cubanos que no tengan permiso para trabajar allí. Luego, los locutores hablan de la religión, y Franqui aboga por el uso de las iglesias como centros de reunión para organizar movimientos de libertad. Al final, hablan de la ineficiencia de la agricultura bajo un gobierno comunista.
  - Preservation masters, 2
  - Use copies, 2
- Inserts, Circa 1988-1998 (Box 603)